

Persönliche Daten

- Ismail Ait Mlouk
- +212 681 217 450
- ✓ mlouk24.ger@gmail.com
- 47702, AiT Ouallal Zagora Marokko
- 15.02.2001 in Ait Ouallal
- Marokkaner
- Ledig
- https://github.com/Mlouk8988
- in Ismail Ait Mlouk
- https://mlouk8988.github.io/ ismail-ait-mlouk/

Führerschein

Klasse B

Kompetenzen

Pünktlichkeit

kommunikation

Teamfähigkeit

Problemlösungskompetenz

Konfliktfähigkeit

Verantwortungsbewusstsein

Sprachen

Arabisch (Muttersprache) Deutsch (B2-Niveau) Englisch (Fließend) Französisch (Grundkenntnisse)

Hobbys

Lesen Freiwilligearbeit. Sport

Ismail Ait Mlouk

Web-Entwickler | Full-Stack-Entwickler

Zusammenfassung

Als motivierter Softwareentwickler mit nachgewiesenen Erfolgen und Erfahrungen in Praktika im Bereich Softwareentwicklung besitze ich Expertise in verschiedenen technischen Bereichen. Mein Hauptaugenmerk liegt auf Python, Django, Flask, JavaScript, REST-APIs, C, HTML, CSS, JSON, Datenbanken, Datenbankadministration, objektorientierter Programmierung, PHP, C, Betriebs- systemen/LINUX, UML, Git und Github. Es bereitet mir große Zufriedenheit, Dienstleistungen anzubieten, die stets die Erwartungen meiner Arbeitgeber übertreffen und für vollständige Zufriedenheit sorgen.

Berufserfahrung

Praktikum als Softwareentwickler

März 2023 - Sept 2023

AINNOVATEX, Marakkech Marokko

- Schreiben, Testen und Debuggen von Code für Web- und Mobile-Anwendungen.
- Teilnahme an Code-Reviews und Bereitstellen wertvoller Erkenntnisse zur Verbesserung der Software.
 Unterstützung bei der Entwicklung von technischen Dokumentationen für Softwareprojekte.
- Sammeln von praktischer Erfahrung mit branchenüblichen Softwareentwicklungstools und Methodologien.

Abschlussprojekt (PFE)

Feb 2022 - Juli 2022

Universität Ibn Zohr, Ouarzazate Marokko.

- Entwicklung einer Website zur Veröffentlichung wissenschaftlicher Artikel.
- Implementierung einer Suchfunktion für Artikel.
- Einrichtung eines Anmeldesystems für Benutzer.
- Hinzufügen einer Kommentar- und Bewertungsfunktion.
- Verbesserung der Benutzeroberfläche für einfacheres Surfen und Navigieren.

Praktikum als Softwareentwickler

März 2021 - Sept 2021

AINNOVATEX, Marakkech Marokko

- Zusammenarbeit dem Entwicklungsteam, um Funktionen zu entwerfen und umzusetzen.
- Schreiben von effizientem, wartbarem und wiederverwendbarem Code.
- Fehlerbehebung und Debugging von Webanwendungen, um optimale Funktionalität sicherzustellen.
- Teilnahme an Team-Meetings und Brainstorming-Sitzungen.
- Unterstützung bei der Dokumentation und Präsentation von Entwicklungsfortschritten.

Bildungsweg

Bachelor-Abschluss

August 2022

Universität Ibn Zohr, Ouarzazate Marokko.

• Fachrichtung: Mathematische und Informatikwissenschaften.

Universitätsdiplom

Oktober 2021

Universität Ibn Zohr, Ouarzazate Marokko.

• Fachrichtung: Mathematische und Informatikwissenschaften.

Abitur Juni 2019

IBN AL HAYTHAM Gymnasium, Ouarzazate Marokko

• Fachrichtung: Wissenschaftsmathematik.

Zertifikate

Goethe Deutsch B1 Zertifikat

16.07.2024

Weiterbildungskurse

Deutschkurs der Mittelstufe B2.

2024

Zu hause, Marokko

Kenntnisse

Programiersprachen: Python, Javascript, C, C++, jAVA, HTML, CSS

Frameworks: RestAPI, Bootstrap, Django, Flask. Datenbanken: SQLite, JSON, MySQL, Postgresql.

Entwicklungswerkzeue: Visual Studio, PyCharm, Sublime Text.

Andere: LateX, Ms-Office.